臺灣高等法院臺中分院刑事判決　　　 100年度上訴字第1203號
上　訴　人
即　被　告　游素霞
選任辯護人　梁基暉律師
上列上訴人因偽造文書案件，不服臺灣臺中地方法院100年度訴
字第52號，中華民國100年4月26日第一審判決（起訴案號：臺灣
臺中地方法院檢察署99年度調偵字第348號），提起上訴，本院
判決如下：
    主  文
上訴駁回。
游素霞緩刑肆年。
    事實及理由
一、本案經本院審理結果，認第一審判決認事用法及量刑均無不
    當，應予維持，並引用第一審判決書記載之事實、證據及理
    由（如附件）。
二、被告上訴意旨略以：原審判決上訴人即被告（以下均稱被告
    ）涉有偽造文書等犯行，固非無據，然被告並無任何犯罪前
    科，原審處有期徒刑一年八月量刑過重，且被告已積極與被
    害人聯絡協商和解，為此，提起本件上訴等語。
三、本院查：
（一）本件之犯罪事實業據被告游素霞於本院審理時坦認不諱。
（二）原審因而適用刑事訴訟法第二百九十九條第一項前段，刑
      法第二十八條、第二百十六條、第二百十條、第二百零一
      條第一項、第五十九條、第五十一條第五款、第九款、第
      二百零五條、第二百十九條，刑法施行法第一條之一等規
      定，並審酌被告因經濟狀況困窘，未循正當途徑解決財務
      困境，竟行使偽造之租賃契約書，又偽造有價證券，使無
      辜之第三人蘇正山受累，迄原審辯論終結前仍未與告訴人
      林春柳、蘇正山達成和解，取得其等之諒解，且被告犯後
      否認犯行之態度等一切情狀，分別量處行使偽造私文書罪
      部分有期徒刑四月，偽造有價證券罪部分有期徒刑一年六
      月（此部分原審並依刑法第五十九條予以酌減），並定應
      執行刑為有期徒刑一年八月，另諭知租賃契約書上偽造之
      「林春柳」（原審判決主文欄誤載為「游素霞」，其後已
      裁定更正）印文一枚、未扣案之偽造「林春柳」印章一枚
      及原審判決附表所示之偽造本票一紙，各應依刑法第二百
      十九條、第二百零五條規定沒收，其認事用法核無違誤，
      量刑亦屬允當。被告在本院未提出其他有利之證據及辯解
      ，徒以原審量刑過重云云，提起本件上訴，為無理由，應
      予駁回。
四、末查被告前未曾受任何有期徒刑以上刑之宣告（被告前固曾
    於民國八十三年間，因偽造有價證券等案件，經臺灣士林地
    方法院判處有期徒刑二年，緩刑五年確定，惟迄該案緩刑期
    滿，上開緩刑宣告並未被撤銷，依刑法第七十六條規定，該
    案刑之宣告已失其效力），此有臺灣高等法院被告前案紀錄
    表附卷可稽，本院審酌被告於原審判決後業已與告訴人蘇正
    山、林春柳分別達成民事和解，有和解書二份在卷可佐，且
    已為告訴人蘇正山繳清積欠之稅捐，咸信被告確已真心悔悟
    ，經此教訓，當知所警惕，應無再犯之虞，加諸告訴人均於
    和解書中同意本院給予被告緩刑之機會，因之本院認對被告
    所宣告之刑，以暫不執行為適當，爰併宣告緩刑四年，以啟
    自新。
據上論斷，應依刑事訴訟法第三百七十三條、第三百六十八條，
刑法第七十四條第一項第一款，判決如主文。
本案經檢察官徐松奎到庭執行職務。
中    華    民    國   100    年    8     月    24    日
            刑事第七庭    審判長法  官  林  榮  龍
                                法  官  黃  仁  松
                                法  官  王  義  閔
上列正本證明與原本無異。
如不服本判決應於收受送達後十日內向本院提出上訴書狀，其未
敘述上訴理由者，並得於提起上訴後十日內向本院補提理由書 (
均須按他造當事人之人數附繕本)「切勿逕送上級法院」。
                                書記官  王  麗  珍
中    華    民    國   100    年    8     月    24    日